【裁判字號】    98,繼,544
【裁判日期】    980423
【裁判案由】    限定繼承
【裁判全文】
臺灣彰化地方法院民事裁定               98年度繼字第544號
聲  明  人
即  繼承人  甲○○
上列聲明人聲請限定繼承事件，本院裁定如下：
    主      文
准對被繼承人乙○○（男，民國二十七年十一月二十七日出生，
身分證統一編號：Ｚ000000000號，最後住所：彰化縣彰化市○○
里○○路九八號三樓之十二）之債權人為公示催告。聲明人應於
收受本裁定之日起貳拾日內，將本裁定登載於公報、新聞紙或其
他相類之傳播工具。
凡被繼承人之債權人應於本公示催告最後登載公報、新聞紙或其
他相類之傳播工具之翌日起陸個月內向聲明人報明其債權，如不
為報明，而又為聲明人所不知者，僅得就賸餘遺產行使其權利。
聲明程序費用新台幣壹仟元由被繼承人乙○○之遺產負擔。
    理      由
一、按繼承人得限定以因繼承所得之遺產，償還被繼承人之債務
    ，繼承人有數人，其中一人主張為前項限定之繼承時，其他
    繼承人除有下列情形之一者外，視為同為限定之繼承：(一)於
    為限定繼承前，已為概括繼承之表示；(二)已逾一千一百五十
    六條所定期間；又為限定之繼承者，應於繼承開始時起，三
    個月內，開具遺產清冊呈報法院；且繼承人依上揭規定呈報
    法院聲明為限定繼承時，法院應依公示催告程序公告，命被
    繼承人之債權人於一定期間內，報明其債權，前項一定期限
    ，不得在三個月以下，此觀民法第一千一百五十四條第一、
    二項、第一千一百五十六條第一項、第一千一百五十七條各
    定有明文。又法院依民法第一千一百五十七條為公示催告被
    繼承人之債權人報明債權時，除申報利期間外，準用民事訴
    訟法第五百四十一條至第五百四十三條之規定，此情形應通
    知其他繼承人，前項報明債權期間屆滿後六個月，繼承人應
    向法院陳報償還遺產債務之狀況，並提出有關文件，非訟事
    件法第一百四十二條、第一百四十三條亦有明文規定。而民
    事訴訟法第五百四十二條則規定：公示催告之公告，應黏貼
    於法院之公告處，並登載於公報、新聞紙或其他相類之傳播
    工具，且登載之日期或期間，由法院定之，聲明人如未依前
    項規定登報者，視為撤回公示催告之聲請。
二、本件聲明意旨略以：聲明人因被繼承人乙○○（男，民國二
    十七年十一月二十七日出生，身分證統一編號：Ｚ000000000
    號，最後住所：彰化縣彰化市○○里○○路九八號三樓之十
    二），於民國九十八年二月二十日死亡，茲開具遺產清冊呈
    報本院，聲請限定繼承等語。
三、經本院審酌聲請人所檢具之戶籍謄本、除戶謄本、繼承系統
    表、財政部臺灣省中區國稅局綜合所得稅各類所得資料清單
    、財產歸屬資料清單及全國贈與資料清單等文件，認本件限
    定繼承公示催告之聲請，於法相符，爰依首揭規定依公示催
    告程序為陳報債權之公告，並限期命聲明人應於收受本裁定
    之日起二十日內，將本裁定登載於公報、新聞紙或其他相類
    之傳播工具。
四、依非訟事件法第一百五十七條，裁定如主文。
中    華    民    國    98    年    4     月    23    日
                家事法庭  法  官  洪志賢
以上正本係照原本作成。
如對本裁定抗告須於裁定送達後10日內向本院提出抗告狀，並應
繳納抗告費新台幣1,000 元。
中    華    民    國    98    年    4     月    23    日
                          書記官  葉惠英


司法院資訊處製作；財團法人民間司法改革基金會備份。
